---
title: "Documento Tecnico - Estimacion de Pension"
subtitle: "Simulador IMSS + Fondo Bienestar"
date: "`r format(Sys.Date(), '%d de %B de %Y')`"
output:
  html_document:
    theme: flatly
    toc: true
    toc_float: true
params:
  resultado: NULL
---

```{r setup, include=FALSE}
knitr::opts_chunk$set(echo = FALSE, message = FALSE, warning = FALSE)
library(knitr)

format_currency <- function(x) paste0("$", format(round(x, 2), big.mark = ",", nsmall = 2))
format_percent <- function(x) paste0(round(x * 100, 1), "%")

resultado <- params$resultado
entrada <- resultado$entrada
es_ley73 <- resultado$regimen == "ley73"
```

# Resumen Ejecutivo

**Regimen:** `r if(es_ley73) "Ley 73" else "Ley 97 (AFORE)"`

```{r resumen}
if (es_ley73) {
  pension <- resultado$pension_base$pension_mensual
  tasa <- resultado$pension_base$tasa_reemplazo
} else {
  pension <- resultado$solo_sistema$pension_mensual
  tasa <- resultado$solo_sistema$tasa_reemplazo
}
```

**Pension mensual estimada:** `r format_currency(pension)`

**Tasa de reemplazo:** `r format_percent(tasa)`

# Datos de Entrada

| Variable | Valor |
|----------|-------|
| Salario mensual | `r format_currency(entrada$salario_mensual)` |
| Edad actual | `r entrada$edad_actual` anos |
| Edad de retiro | `r entrada$edad_retiro` anos |
| Semanas cotizadas | `r format(entrada$semanas_actuales, big.mark = ",")` |

# Supuestos y Limitaciones

> **Importante:** Esta es una estimacion educativa, NO una garantia.

- UMA 2025: $113.14/dia
- Umbral Fondo Bienestar: $17,364/mes
- El Fondo Bienestar es un programa nuevo (2024)
- Las leyes pueden cambiar

# Fuentes

- IMSS: https://www.imss.gob.mx/
- CONSAR: https://www.consar.gob.mx/
